# 受托经营固定资产是否计入折旧

提问人：13682400836 时间：2019-11-06 06:30:14
陈老师您好，麻烦问您一下：
我司投入 30% 资金与 A 合建一栋公寓楼，我司有 20 年的经营权，最终所有权归 A，那么公寓的折旧是否计入我司呢。谢谢您

回答人：chenyiwei
个人理解，该交易的实质相当于本企业以承担 30%建造成本的方式取得 20年使用权，本企业承担的建造成本（投资额）相当于预付租金，应确认为长期待摊费用（新准则下为使用权资产），在 20 年期限内摊销（新准则下为计提折旧），计入本企业的营业成本。